# 同一控制下企业合并（请陈老师帮忙）

提问人：zengfengxia 时间：2012-09-21 16:59:43
A公司个别报表长期股权投资为 0 ，支付的 20 万元冲减资本公积。合并报表对B公司以前年度亏损 100 万元冲减资本公积，资本公积不足部分冲减留存收益。

回答人：chenyiwei
基本赞同。但是，当被合并方累计留存收益为负数时，恢复合并日前的留存收益实际上会导致合并报表层面资本公积的增加（借记留存收益，贷记资本公积），应不会出现资本公积不足恢复的情况。

提问人：liugangqd 时间：2012-09-22 18:09:04
回复 zengfengxia 的帖子
合并报表为什么要“恢复合并日前的留存收益”，另外，“借记留存收益，贷记资本公积”中留存收益与资本公积是否为负数，即视同冲减资本公积？不太理解，请陈老师指教。

回答人：chenyiwei
“恢复”概念请查阅企业准则及其指南、讲解，也可查阅本版面上相关讨论；该分录中的金额都是正数，是把被合并方的累计亏损恢复出来，并入合并方的留存收益中。